【裁判字號】    95,易,1506
【裁判日期】    950811
【裁判案由】    毒品危害防制條例
【裁判全文】
臺灣臺北地方法院刑事判決      九十五年度易字第一五○六號
公  訴  人  臺灣臺北地方法院檢察署檢察官
被      告  甲○○
上列被告因違反毒品危害防制條例案件，經檢察官提起公訴（九
十五年度毒偵字第一五五三號），嗣被告於準備程序中為有罪之
陳述，經告以簡式審判之旨，並聽取當事人之意見後，經本院合
議庭裁定以簡式審判程序審理，本院判決如下：
    主  文
甲○○連續施用第二級毒品，累犯，處有期徒刑柒月。扣案玻璃
球吸食器壹個、夾鍊袋只均沒收之。
    事  實
一、甲○○前因施用毒品案件，經臺灣板橋地方法院八十八年度
    毒聲字第六七一一號刑事裁定送觀察、勒戒後，認無繼續施
    用毒品之傾向，由臺灣板橋地方法院檢察署檢察官以八十九
    年度毒偵緝字第九五號、八十九年度毒偵字第三二三號為不
    起訴處分確定，又因施用毒品案件，經本院以八十九年度毒
    聲字第二一三一號刑事裁定送觀察、勒戒後，認無繼續施用
    毒品之傾向，由臺灣臺北地方法院檢察署檢察官以八十九年
    度毒偵字第二七○四號為不起訴處分確定，復因施用毒品案
    件，經本院以九十三年度簡字第二五二四號刑事簡易判決判
    處有期徒刑五月確定，甫於民國九十四年六月二十日縮刑期
    滿執行完畢，猶不知悔改，明知安非他命為毒品危害防制條
    例第二條第二項第二款所規定之第二級毒品，竟基於施用第
    二級毒品安非他命之概括犯意，自九十五年一月初某日時起
    至九十五年五月三日為警採尿前九十六小時內某日時止（不
    包括經警查獲至採尿期間），在其臺北市○○區○○街二五
    九號住處，以安非他命置於玻璃球吸食器內燒烤吸食煙霧之
    方式，施用安非他命多次，嗣於九十五年五月三日上午十時
    三十分許，因其所駕駛車牌號碼六五○一—ＦＪ號自用小貨
    車，在國道三號公路南向七十二公里處（桃園縣龍潭鄉路段
    ），任意變換車道違規為警攔查，且在上開自用小貨車內，
    扣得其所有玻璃球吸食器一個、夾鍊袋三只，並採尿送驗後
    ，始悉上情。
二、案經國道公路警察局第六警察隊報請臺灣桃園地方法院檢察
    署呈請臺灣高等法院檢察署檢察長令轉臺灣臺北地方法院檢
    察署檢察官偵查起訴。嗣經本院合議庭裁定以簡式審判程序
    審理。
    理  由
一、訊據被告甲○○對於上揭事實於偵查、本院準備程序及審理
    時均坦認不諱（見臺灣桃園地方法院檢察署九十五年度毒偵
    字第二六一三號偵查卷第三十二頁、本院卷第二十九頁反面
    、第三十六頁），且：
  (一)被告為警查獲採集尿液經送臺灣檢驗科技股份有限公司以氣
    相層析質譜儀法確認檢驗後，確呈甲基安非他命類陽性反應
    ，有該公司九十五年五月十七日濫用藥物尿液檢驗報告在卷
    可稽（見臺灣臺北地方法院檢察署九十五年度毒偵字第一五
    五三號偵查卷第十一頁）。並有玻璃球吸食器一個、夾鍊袋
    三只扣案可資佐證。
  (二)被告前因施用毒品案件，經臺灣板橋地方法院八十八年度毒
    聲字第六七一一號刑事裁定送觀察、勒戒後，認無繼續施用
    毒品之傾向，由臺灣板橋地方法院檢察署檢察官以八十九年
    度毒偵緝字第九五號、八十九年度毒偵字第三二三號為不起
    訴處分確定，又因施用毒品案件，經本院以八十九年度毒聲
    字第二一三一號刑事裁定送觀察、勒戒後，認無繼續施用毒
    品之傾向，由臺灣臺北地方法院檢察署檢察官以八十九年度
    毒偵字第二七○四號為不起訴處分確定，有臺灣板橋地方法
    院檢察署八十九年度毒偵緝字第九五號、八十九年度毒偵字
    第三二三號檢察官不起訴處分書、本院八十九年度毒聲字第
    二一三一號刑事裁定、臺灣臺北地方法院檢察署八十九年度
    毒偵字第二七○四號檢察官不起訴處分書、臺灣高等法院被
    告前案紀錄表各一份在卷可稽（見本院卷第十頁、第十一頁
    至第十二頁、第十三頁）。
  (三)綜上，足徵被告任意性自白與事實相符。本案事證已明，被
    告犯行堪以認定，應予依法論科。
二、查被告行為後，刑法部分條文業於九十四年一月七日修正，
    九十四年二月二日公布，並於九十五年七月一日施行，修正
    後刑法第二條第一項規定：「行為後法律有變更者，適用行
    為時之法律，但行為後之法律有利於行為人者，適用最有利
    於行為人之法律。」上開規定乃與刑法第一條罪刑法定主義
    契合，而貫徹法律禁止溯及既往原則，係規範行為後法律變
    更所生新舊法律比較適用之準據法，是刑法第二條本身雖經
    修正，但刑法第二條既屬適用法律之準據法，本身尚無比較
    新舊法之問題，應一律適用裁判時即修正後刑法第二條規定
    以決定適用之刑罰法律，合先敘明。而有關新舊法之比較，
    應就罪刑有關之共犯、連續犯、牽連犯加重等暨其他法定加
    減原因（如身分加減）與加減例等一切情形，綜其全部罪刑
    之結果而為比較（最高法院九十五年第八次刑事庭會議決議
    參照）。經查：
  (一)被告多次施用第二級毒品安非他命，係時間緊接，所犯罪構
    成要件相同之罪，顯係基於概括犯意反覆為之，而修正後刑
    法業已刪除連續犯之規定，是於刑法修正公布施行後，被告
    之數犯罪行為，即須分論併罰，此刪除雖非犯罪構成要件之
    變更，但顯已影響行為人刑罰之法律效果，自屬法律有變更
    ，而依修正前刑法，得論以連續犯，並得加重其刑至二分之
    一，本案被告犯毒品危害防制條例第十條第二項之施用第二
    級毒品罪，最重本刑為三年，加重其刑至二分之一後，最高
    得判處被告有期徒刑四年六月，而依修正後之刑法應併合處
    罰，最高得判處被告有期徒刑三十年，依修正後刑法第二條
    第一項規定比較新、舊法結果，仍應適用較有利於被告之行
    為時法律即修正前刑法論以連續犯。
  (二)被告因施用毒品案件，經本院以九十三年度簡字第二五二四
    號刑事簡易判決判處有期徒刑五月確定，於九十四年六月二
    十日縮刑期滿執行完畢，有臺灣高等法院被告前案紀錄表在
    卷可按，其前受有期徒刑執行完畢，於五年以內再犯本案最
    重本刑為有期徒刑以上之罪，為累犯，而修正後刑法第四十
    七條關於累犯之規定，增加犯罪行為人之再犯係出於「故意
    」者，始有累犯加重之適用，而被告再犯本案施用第二級毒
    品罪，係出於故意，則無論依修正前或修正後之刑法第四十
    七條規定（修正後係刑法第四十七條第一項），均構成累犯
    ，依修正後刑法第二條第一項前段之規定，應適用行為時即
    修正前刑法第四十七條規定。
  (三)綜上全部罪刑之而為比較結果，應適用被告行為時之法律即
    修正前刑法。
三、按安非他命係屬毒品危害防制條例第二條第二項第二款所定
    之第二級毒品，不得施用、持有。故核被告所為，係犯毒品
    危害防制條例第十條第二項之施用第二級毒品罪，其持有第
    二級毒品安非他命之低度行為，為施用第二級毒品安非他命
    之高度行為所吸收，不另論罪。被告多次施用第二級毒品安
    非他命犯行，時間緊接，方法相同，所犯係犯罪構成要件相
    同之罪名，顯係基於概括犯意反覆為之，為連續犯，依修正
    前刑法第五十六條之規定，論以一罪，並加重其刑。又其因
    施用毒品案件，經本院以九十三年度簡字第二五二四號刑事
    簡易判決判處有期徒刑五月確定，於九十四年六月二十日縮
    刑期滿執行完畢，有臺灣高等法院被告前案紀錄表在卷可按
    ，其前受有期徒刑執行完畢，於五年以內再犯本案最重本刑
    為有期徒刑以上之罪，為累犯，應依修正前刑法第四十七條
    之規定遞加重其刑。公訴意旨雖僅敘及被告於九十五年五月
    三日為警採尿前九十六小時內某日時施用第二級毒品安非他
    命之犯行，惟該部分與被告其餘犯行，有連續犯之裁判上一
    罪關係，為起訴效力所及，本院自應併予審究。爰審酌被告
    前因施用毒品送觀察、勒戒、強制戒治及本院判刑後，猶不
    知悛悔，復一再施用毒品，所為對個人身心戕害甚鉅，惟其
    犯罪後坦承犯行，兼衡其犯罪之動機、目的、手段、施用時
    間、智識程度等一切情狀，認公訴人具體求處有期徒刑一年
    ，要與被告之犯行相當，爰依公訴人之具體求刑對被告量處
    如主文所示之刑。又修正後刑法第五十七條關於科刑時應審
    酌之事項，為法院就刑之裁量審認標準之明文化，非屬法律
    之變更（最高法院九十五年第八次刑庭會議決議參照），自
    無修正後刑法第二條第一項規定之適用，附此敘明。
四、扣案玻璃球吸食器一個、夾鍊袋三只，為被告所有，施用安
    非他命所用之物，業據被告陳明在卷（見同上第二六一三號
    偵查卷第三十二頁、本院卷第二十九頁反面、第三十六頁）
    ，又該吸食器係以尋常物件所自製，有證物照片在卷可參（
    見同上第二六一三號偵查卷第十二頁），尚難認係專供施用
    毒品之器具，均依修正前刑法第三十八條第一項第二款之規
    定諭知沒收。
據上論斷，應依刑事訴訟法第二百七十三條之一第一項、第二百
九十九條第一項前段，毒品危害防制條例第十條第二項，刑法第
二條第一項前段、第十一條前段、修正前刑法第五十六條、第四
十七條、第三十八條第一項第二款，判決如主文。
本案經檢察官王鑫健到庭執行職務
中    華    民    國  九十五  年    八    月   十一   日
                          臺灣臺北地方法院刑事第十四庭
                              法      官  孫萍萍
以上正本證明與原本無異。
如不服本判決，應於判決送達後十日內，向本院提出上訴狀。
                              書  記  官  張汝琪
中    華    民    國  九十五  年    八    月   十一   日
附錄本案論罪科刑法條全文：
毒品危害防制條例第十條
施用第一級毒品者，處六月以上五年以下有期徒刑。
施用第二級毒品者，處三年以下有期徒刑。


司法院資訊處製作；財團法人民間司法改革基金會備份。
